Inventaris van het archief van de Stichting Landelijk Centrum Huwelijkscontacten en andere duurzame man-vrouw relaties, 1948-1991
Nationaal Archief, Den Haag
Stichting Landelijk Centrum voor Huwelijkscontacten
1948-1991
I42
16 inventarisnummer(s); 2,24 meter
Normale geschreven, getypte en gedrukte documenten, geen bijzondere handschriften.
Nationaal Archief, Den Haag
In dit archief van de LCH vindt men onder andere stukken betreffende de L.C.H. zelf, contact bureaus, dating methodes, verslagen betreffende partnerwensen, relatie bemiddeling en een doos met stukken betreffende huwelijken tot stand gekomen door bemiddeling van de Stichting L.C.H., voor de periode 1949-1989.
Archiefvorming
Geschiedenis van het archiefbeheer
De verwerving van het archief
Het archief is voor langere tijd in beheer, niet in eigendom verkregen.
Aanwijzingen voor de gebruiker
Openbaarheidsbeperkingen
Deels openbaar, deels beperkt openbaar (B). Ontheffing voor wetenschappelijk onderzoek aanvragen bij eigenaar archief.
Materiële beperkingen
Het archief kent beperkingen voor het raadplegen van stukken als gevolg van slechte materiële staat.
Aanvraaginstructie
Openbare archiefstukken kunnen online worden aangevraagd en gereserveerd. U kunt dit ook via de terminals in de studiezaal van het Nationaal Archief doen. Om te kunnen reserveren dient u de volgende stappen te volgen:
Creëer een account of log in.
Selecteer in de archiefinventaris een archiefstuk.
Klik op ‘Reserveer’ en kies een tijdstip van inzage.
Verwant materiaal
Beschikbaarheid van kopieën
Inventarisnummers van dit archief zijn niet in kopievorm beschikbaar
Beschrijving van de series en archiefbestanddelen
- Stukken van de Raad van Toezicht. Betreffende inspectie, erkenningen, generaal pardon, opleidingen en de commissie samenwerking., 1972-1989; 1
  Openbaarheid beperkt tot 01-01-2040
- Doos 2, 2
  Openbaarheid beperkt tot 01-01-2032
  Bevat:
  Interimrapport vakgroep sociologie inzake gegadigen voor dienstverlening bij het vinden van een partner, dec. 1978.
  Verslag vakgroep sociologie betreffende dienstverlening bij het zoeken naar een partner, okt. 1979.
  Rapport "Een partner zoeken via de televisie, nov. 1980.
  Rapport inzake partnerwens en zoekgedrag op latere leeftijd, 1981.
  Verslag van een onderzoek naar eenzaamheid door de vakgroep methoden en technieken, 1980.
  Verslag huwelijksbemiddeling sociologisch benaderd, door de Katholieke Universiteit Leuven, 1972.
  Tabellen behorende bij de leden van het Contact-Bureau.
- Doos 3, 3
  Openbaarheid beperkt tot 01-01-2033
  Rapport inzake een eerste oriëntatie op de partner-keuze van oudere niet gehuwden, 1975.
  Samenvatting uit "de ongehuwden", van Dr. J. de Jong-Gierveld.
  Verslag huwelijks-partnerkeuze bij niet eerste- en eerste huwelijken, 1971.
  Rapport, uitgebracht door de gezinsraad, inzake de verantwoordelijkheid van de overheid t.a.v. de vormen van dienstverlening voor huwelijkscontacten.
  Discussie-nota " op weg naar een nieuwe doelstelling", 1979.
  Discussie-nota inzake het beleid in de 80-er jaren.
  Beleidsnota, 1982.
  Stukken betreffende erkenningsvoorwaarden en de daarbij behorende reglementen en richtlijnen.
  Verslag van de werkzaamheden van de inter-departementale werkgroep alleenstaanden, 1970-1977.
  Brochure" man-vrouw relaties zonder huwelijk.
  Brochure "twee-relaties" een juridisch bouwpakket voor samenwonenden, 1978.
  Reglementen voor de behandeling van geschillen.
  Persberichten van de Landbouw-hogeschool Wageningen, 1981.
- Doos 4, 4
  Scripties e.d. over het Contact-bureau en de L.C.H.
  Verslagen en gegevens over het R.K. Contact-bureau.
  Stukken n.a.v. het 10-jarig bestaan Contact-bureau, 1958.
- Doos 5, 5
  Openbaarheid beperkt tot 01-01-2020
  Oprichting en statuten C.B., 1949-1966.
  Stukken oprichting L.C.H.
  Stukken over- en van het Humanistisch- en Hervormd bureau, 1960-1961.
  Buitenlandse- en andere bureau's C.B., 1954.
  Nederlands Verbond Huwelijks Bemiddelaars, N.V.H.B., Pers-artikelen, correspondentie, 1969.
  Verslagen overlegorgaan van de huwelijk-contactbureau's op levensbeschouwelijke grondslag
  Verlening van het "Nihil Obstat" aan het C.B. in 1949 door de Bisdom van Haarlem. (ingelijst).
- Diverse krantenknipsels inzake huwelijken., 6
- Voorfase L.C.H. begrotingen, concepten, notulen van vergaderingen, 1964-1970; 7
  Openbaarheid beperkt tot 01-01-2021
- Reacties van pers op het rapport van de Gezinsraad, 1967; 8
- Doos 9, 9
  Stukken betreffende overleg met de gehandicaptenraad, 1984-1986.
  Overleg begeleidingscommissie en de Koninklijke Nederlandse Maatschappij tot Bevordering der Geneeskunst, 1977-1982.
  Stukken omtrent Bureau Nieuwe Weg, integratie in L.C.H. en relatievorming Limburg, 1985-1989.
  Brieven betreffende advertentie bemiddeling.
  Stukken inzake het algemeen beleid van het L.C.H., 1971-1972.
  Papieren griffier L.C.H.
  Cliënten-overzichten vanaf 1972.
  Correspondentie L.C.H. en de stichting Centrum voor Duurzame Relaties C.D.R., 1979-1980.
- Doos 10, 10
  Jaar-rekeningen, 1975-1981.
  Reacties van de pers op het rapport van de gezins-raad.
  Balans winst- en verliesrekeningen, 1960-1975.
  Diverse rapporten, bankafschriften en correspondentie m.b.t. de C.D.R.
  Stukken L.C.H. commissie betreffende duurzame niet- huwelijkse relatie bemiddeling, 1977-1981.
- Doos 11, 11
  Openbaarheid beperkt tot 01-01-2027
  bevat:
  Jaarverslagen, 1970-1976.
  Publiciteitsstukken en brochures n.a.v. het 40-jaar bestaan L.C.H.
- Doos 12, 12
  Openbaarheid beperkt tot 01-01-2037
  Bevat: Vergader-stukken, 1980-1986.
  Vergaderingen en correspondentie met adviseurs, 1973-1975.
- Diverse notulen en bestuursverslagen., 1977-1985; 13
  Openbaarheid beperkt tot 01-01-2036
- Doos 14, 14
  Openbaarheid beperkt tot 01-01-2030
  Agenda's en notulen van het dagelijks bestuur en het algemeen bestuur, 1970-1979.
  Stukken betreffende subsidies van allerlei instellingen, 1970-1975.
- Huwelijken tot stand gekomen door bemiddeling van Stichting L.C.H., 1949-1989; 15; 2 delen
  Openbaarheid beperkt tot 01-01-2075
  Bevat alleen namen van de huwelijkspartners
- Memories- en circulaires C.B. (krantenknipsels)., 16; 1 deel
  Niet raadpleegbaar